【裁判字號】    98,訴,530
【裁判日期】    980508
【裁判案由】    違反毒品危害防制條例
【裁判全文】
臺灣彰化地方法院刑事判決               98年度訴字第530號
公  訴  人  臺灣彰化地方法院檢察署檢察官
被      告  甲○○
                      8號
上列被告因違反毒品危害防制條例案件，經檢察官提起公訴（98
年度毒偵字第220號、第303號、第492號），本院裁定以簡式審
判程序審理，判決如下：
    主    文
甲○○施用第一級毒品，累犯，處有期徒刑柒月。又施用第一級
毒品，累犯，處有期徒刑柒月；扣案之注射針筒貳支、注射用水
壹瓶及夾鍊袋壹個均沒收之。又施用第二級毒品，累犯，處有期
徒刑月。應執行有期徒刑壹年月，扣案之注射針筒貳支、注
射用水壹瓶及夾鍊袋壹個均沒收之。
    犯  罪  事  實
一、甲○○前於民國87年間，因施用毒品案件，經本院以87年度
    毒聲字第2390號裁定送觀察、勒戒，後因認有繼續施用毒品
    傾向，復經本院以88年度毒聲字第103號裁定令入戒治處所
    施以強制戒治，嗣經本院以88年度毒聲字第2385號裁定停止
    戒治，所餘期間付保護管束，復經本院以88年度毒聲字第41
    20號裁定撤銷保護管束施以強制戒治，於89年8月4日執行完
    畢出監。又於93年間，因施用第一、二級毒品案件，經本院
    以93年度訴緝字第9號判決判處有期徒刑11月、6月，應執行
    有期徒刑1年2月確定。又於95年間，因連續施用第一級毒品
    案件，經本院以95年度易字第608號判決判處有期徒刑7月確
    定，經送監執行，於96年4月12日縮刑期滿。詎其仍不知警
    惕，基於施用第一級毒品海洛因之犯意，先於97年12月2日
    某時，在其位於彰化縣溪湖鎮○○里○○路○段482巷188號
    之住所，以將第一級毒品海洛因置入注射針筒內注射手臂方
    式，施用第一級毒品海洛因一次；復基於施用第一級毒品海
    洛因之犯意，於98年1月17日21時許，在其位於彰化縣溪湖
    鎮○○里○○路○段482巷188號之住處內，以將第一級毒品
    海洛因摻水置入注射針筒內注射手臂之方式，施用第一級毒
    品海洛因一次。另基於施用第二級毒品甲基安非他命之犯意
    ，於98年1月18日某時，在其同上址之住處內，以將甲基安
    非他命置於玻璃球內燒烤吸煙之方式，施用第二級毒品甲基
    安非他命一次。嗣先於97年12月4日，其接受員警採尿送驗
    結果，可待因及嗎啡均呈陽性反應而查獲；復於98年1月19
    日上午6時45分許，為警在其前揭住所搜索查獲，並扣得其
    所有供施用海洛因使用之注射針筒2支、注射用水1瓶及夾鏈
    袋1個等物，經採集其尿液送驗結果，安非他命、甲基安非
    他命、可待因及嗎啡均呈陽性反應。
二、案經彰化縣警察局溪湖分局報請臺灣彰化地方法院檢察署檢
    察官偵查起訴及臺灣彰化地方法院檢察署檢察官自動檢舉偵
    辦。
    理    由
一、本件被告甲○○所犯係死刑、無期徒刑、最輕本刑為三年以
    上有期徒刑或高等法院管轄第一審案件以外之罪，並於本院
    行準備程序時就被訴事實為有罪之陳述，本院合議庭依前揭
    規定，經評議結果，裁定改由受命法官獨任行簡式審判程序
    ，先予敘明。
二、上揭犯罪事實，業據被告甲○○迭於本院行準備程序、審理
    程序時均坦承不諱，且其先於97年12月4日為警查獲時所採
    取之尿液，經送鑑驗結果，確呈嗎啡及可待因陽性反應，此
    有彰化縣警察局溪湖分局委託檢驗尿液代號與真實姓名對照
    表及詮昕科技股份有限公司97年12月23日濫用藥物尿液檢驗
    報告各1紙附卷可稽；嗣其後於98年1月19日為警查獲時所採
    取之尿液，經送鑑驗結果，確呈嗎啡、可待因、安非他命及
    甲基安非他命陽性反應，此有彰化縣警察局溪湖分局委託檢
    驗尿液代號與真實姓名對照表及詮昕科技股份有限公司98年
    2月6日濫用藥物尿液檢驗報告各1紙在卷可佐；此外，復有
    扣案之注射針筒2支、注射用水1瓶及夾鏈袋1個可資佐證，
    足認被告之自白應與事實相符，洵堪採信。
三、按修正毒品危害防制條例就施用毒品者，僅於「初犯」及「
    五年後再犯」二種情形，有其追訴條件之限制，即須於初犯
    經觀察、勒戒或強制戒治釋放後，五年內均無施用毒品之行
    為，始能認其前所實施之觀察、勒戒或強制戒治已足遮斷毒
    癮，而得於五年後再犯時，再予適用初犯之規定，重行觀察
    、勒戒等程序；倘五年內已經再犯，被依法追訴處罰，縱其
    第三次（或第三次以上）施用毒品之時間在初犯釋放五年以
    後，即與「五年後再犯」之情形有別，且因已於「五年內再
    犯」，顯見其再犯率甚高，原實施觀察、勒戒或強制戒治，
    已無法收其實效，而無五年戒斷期之存在，自無再經觀察、
    勒戒及強制戒治之必要，應由檢察官逕行起訴，最高法院95
    年度台非字第59號判決、95年度台非字第65號判決及95年度
    第7次刑事庭會議決定足供參照。本件被告前於87年間，因
    施用毒品案件，經本院以87年度毒聲字第2390號裁定送觀察
    、勒戒，後因認有繼續施用毒品傾向，復經本院以88年度毒
    聲字第103號裁定令入戒治處所施以強制戒治，嗣經本院以
    88年度毒聲字第2385號裁定停止戒治，所餘期間付保護管束
    ，復經本院以88年度毒聲字第4120號裁定撤銷保護管束施以
    強制戒治，於89年8月4日執行完畢出監。又於93年間，因施
    用第一、二級毒品案件，經本院以93年度訴緝字第9號判決
    判處有期徒刑11月、6月，應執行有期徒刑1年2月確定。又
    於95年間，因連續施用第一級毒品案件，經本院以95年度易
    字第608號判決判處有期徒刑7月確定，經送監執行，於96
    年4月12日縮刑期滿，此有臺灣彰化地方法院檢察署刑案資
    料查註紀錄表及臺灣高等法院被告前案紀錄表各一份附卷可
    稽；是被告本次施用毒品之犯行，即與觀察、勒戒或強制戒
    治執行完畢釋放後五年後再犯施用毒品罪之情形有別，應依
    法論科。
四、核被告所為，係犯毒品危害防制條例第10條第1、2項之施用
    第一、二級毒品罪。被告為施用毒品而持有第一、二級毒品
    ，其持有之低度行為應為施用之高度行為所吸收，不另論罪
    。又被告所犯上開二罪，犯意各別，行為互殊，且犯罪構成
    要件亦不同，應予分論併罰。復查被告前於95年間，因連續
    施用第一級毒品案件，經本院以95年度易字第608號判決判
    處有期徒刑7月確定，經送監執行，於96年4 月12日縮刑期
    滿執行完畢，此有臺灣彰化地方法院檢察署刑案資料查註紀
    錄表及臺灣高等法院被告前案紀錄表各一份附卷可稽，被告
    於受有期徒刑之執行完畢後，五年內故意再犯本件有期徒刑
    以上之三罪，均為累犯，應依刑法第47條第1項規定，分別
    加重其刑。爰審酌被告前曾有施用毒品罪前科，猶再施用本
    件毒品，惟其對他人權益之侵害仍屬有限，於本院行準備程
    序、審理程序時均已坦承犯行，暨其施用之海洛因及甲基安
    非他命之情節等一切情狀，分別量處如主文所示之刑，並定
    其應執行之刑，以示懲儆。扣案之注射針筒2支、注射用水1
    瓶及夾鏈袋1個，均係被告所有、供施用毒品海洛因所用之
    物，業據被告供承在卷，應依刑法第38條第1項第2款之規定
    宣告沒收之。
據上論斷，應依刑事訴訟法第273條之1第1項、第299條第1項前
段，毒品危害防制條例第10條第1項、第2項，刑法第11條前段、
第47條第1項、第51條第5款、第38條第1項第2款，判決如主文。
本案經檢察官蔡明達到庭執行職務
中    華    民    國    98    年    5    月    8    日
                  刑事第四庭         法  官  吳俊螢
以上正本證明與原本無異。
如不服本判決，應於收受判決後10日內向本院提出上訴書狀，並
應敘述具體理由；其未敘述上訴理由者，應於上訴期間屆滿後20
日內向本院補提理由書（均須按他造當事人之人數附繕本「切勿
逕送上級法院」）。
中    華    民    國    98    年    5    月     8    日
                                     書記官  林怡吟
【附錄本案論罪科刑法條全文】
毒品危害防制條例第十條：
施用第一級毒品者，處六月以上五年以下有期徒刑。
施用第二級毒品者，處三年以下有期徒刑。


司法院資訊處製作；財團法人民間司法改革基金會備份。
